【裁判字號】    92,交抗,1
【裁判日期】    920331
【裁判案由】    違反道路交通管理處罰條例
【裁判全文】
臺灣高等法院交通事件裁定                      九十二年度交抗字第一００號
    抗  告  人
    即受處分人   陳界宏
右抗告人因違反道路交通管理處罰條例案件，不服台灣士林地方法院中華民國九十一
年十二月二十四日裁定（九十一年度交聲字第八七七號；原處分案號：北市裁三字第
駕裁二二─ＡＢＸ二六七七二八號），提起抗告，本院裁定如左：
    主  文
抗告駁回。
    理  由
一、按汽車駕駛人，爭道行駛有左情形之一者，處新台幣（下同）六百元以上一千八
    百元以下罰鍰：九、．．．兩線均為幹線道或支線道，左方車不讓右方車先行者
    。又汽車駕駛人有第四十五條情形者，除依原條款處罰外並記違規點數一點，道
    路交通管理處罰條例第四十五條第九款、第六十三條第一項第一款分別定有明文
    。次按道路交通安全規則第一○二條第一項第二款亦規定：車輛行駛至無號誌而
    無交通警察指揮之交岔路如同為直行車或轉彎車者，左方車應暫停讓右方車先行
    。
二、原裁定略以：異議人即受處分人陳界宏於民國（下同）九十一年三月十四日十二
    時二十分許，駕駛車牌號碼ＣＪ─八○五三號自小客車沿知行路二四五巷七號旁
    由西向東方向行駛至肇事地點時，其車右前車身處與沿南向北方向行駛之對造Ｃ
    Ｅ─五二八六號自小客車左前車頭撞擊而肇事，為警舉發「左方車未讓右方車先
    行」之違規經警舉發，經原處分機關依道路交通管理處罰條例第四十五條第九款
    、第六十三條第一項第一款之規定，處罰鍰六百元並記違規點數一點。異議人於
    原審聲明異議雖稱異議人所駕駛之自用小客車已通過肇事巷口，即伊車輛已過交
    岔路口的一半對方才駛至巷口，伊是正常駕駛竟遭對方自右方側撞，伊並非左方
    車不讓右方車先行，原處分顯有違誤。惟查異議人於右揭時間駕駛上開車輛，行
    經該無號誌又無交通警察指揮之路口時，未禮讓由林承德所駕駛ＣＥ─五二八六
    號小客車之右方來車，致兩車擦撞之事實，業有台北市政府警察局舉發違反道路
    交通管理事件通知書一份、道路交通事故調查報告表一張及現場違規照片三張附
    卷可稽。且依卷附現場違規照片顯示，異議人車輛之右前車頭內凹，林承德之車
    輛則為左前車頭處內凹，此為二車之撞擊點，衡諸倘異議人之車輛已通過路口中
    線，則其與對方車輛撞擊之處，應是在其車輛之後側車身或車尾而非前車頭處；
    而依受處分人聲明異議狀所繪製二車之撞及地點、警製之道路交通事故調查報告
    表現場圖所示，二車之撞及地點，均約位於巷口中心處；再參以證人林承德於原
    審調查中結證稱：伊在尚未抵達路口時就踩煞車並鳴按喇叭，亦聽到異議人按喇
    叭，惟發覺異議人似未踩煞車就直衝過來，二車就在路口碰撞等語（見原審九十
    一年十月七日訊問筆錄），受處分人亦自承印象中有聽到對方按喇叭（見同上筆
    錄）等情觀之，應認受處分人與證人二車幾乎是同時到達巷口，是雙方既是幾乎
    同時到達巷口，且受處分人亦有聽到對方按鳴喇叭警示，此時身為左方車輛之受
    處分人自應暫停讓林承德所駕駛之右方車輛先行，然受處分人竟疏未注意及此，
    致發生本件車禍，自屬違反上開規定甚明，因認異議人聲明異議理由核不足採，
    原處分機關據以上開規定裁處異議人罰鍰六百元，另記違規點數一點，並無不當
    ，因而裁定駁回異議，經核並無不合。
三、抗告人抗告意旨猶執陳詞指稱：原裁定認抗告人違反交通管理處罰條例第四十五
    條第九款、第六十三條之規定，與事實有違，查該條例第四十五條第九款係規定
    ：汽車駕駛人「爭道行駛」有左列情形之一者云云，抗告人於原車道依速限行駛
    ，實因證人林承德之右方來車過快致煞車未及，撞及已行車過道路中心線之抗告
    人；準此，前揭條例所定之「汽車駕駛人爭道行駛」之情形與本件殊有未符云云
    。其抗告核無理由，應予駁回。
四、據上論結，應依道路交通案件處理辦法第二十六條，道路交通管理處罰條例第八
    十九條，刑事訴訟法第四百十二條，裁定如主文。
中      華      民      國    九十二    年      三      月    三十一    日
                              台灣高等法院交通法庭
                                  審判長法  官  陳  正  雄
                                        法  官  許  宗  和
                                        法  官  許  錦  印
右正本證明與原本無異。
不得再抗告。
                                        書記官  楊  妙  恩
中      華      民      國    九十二    年      四      月      二      日


司法院資訊處製作；財團法人民間司法改革基金會備份。
